【裁判字號】    92,勞抗,3
【裁判日期】    920321
【裁判案由】    勞資爭議執行裁定事件
【裁判全文】
臺灣高等法院高雄分院民事裁定  九十二年度勞抗字第三號
      抗  告  人  甲○○
右抗告人因與相對人邱億工程顧問有限公司間勞資爭議調解聲請裁定強制執行事件，
對於中華民國九十一年十二月二十六日臺灣高雄地方法院九十一年勞執字第七三號所
為裁定提起抗告，本院裁定如左：
      主      文
抗告駁回。
抗告程序費用由抗告人負擔。
      理      由
一、本件抗告人在原審聲請意旨略以：抗告人為相對人之員工，兩造有關工資爭議，
    經財團法人台南勞資事務基金會於八十九年十二月十三日上午九時在台南縣政府
    協調成立調解，依據調解結論相對人應給付抗告人新台幣（下同）十四萬元，詎
    相對人僅於九十年三月二十日支付一萬元，其餘均未支付，爰依勞資爭議處理法
    第三十七條第一項之規定，聲請就上開調解內容裁定准予強制執行云云。
二、原審以：按勞資爭議處理法第三十七條第一項前段所謂勞資爭議之調解得聲請法
    院裁定強制執行者，係指經直轄市或縣市主管機關組成之勞資爭議調解委員會所
    為之調解方案經爭議當事人雙方同意在調解紀錄簽名者所成立之調解，此觀勞資
    爭議處理法第十一條及第十七條規定自明。本件抗告人主張之勞資爭議調解紀錄
    ，係經財團法人台南勞資事務基金會處理協調而成，並未經主管機關台南縣政府
    組成勞資爭議調解委員會所為之調解紀錄，業經電詢台南縣勞工局並發文查明有
    相關協調紀錄一份附卷可稽，可見，本件勞資爭議並非依勞資爭議處理法之程序
    所進行調解或仲裁，抗告人執以聲請裁定准予強制執行，尚與上開勞資爭議處理
    法之規定要件不合，而為駁回其聲請之裁定。
三、經核勞資爭議處理法第三十七條第一項前段規定所謂勞資爭議之調解，係指依勞
    資爭議處理法之程序所進行調解而言（參照法院辦理勞資爭議事件應行注意事項
    第七項規定）。換言之，該為調解之機構必係經直轄市或縣市主管機關依勞資爭
    議處理法第十一條及第十七條規定所組成之勞資爭議調解委員會始可，抗告人所
    持之調解紀錄，係經財團法人台南勞資事務基金會處理協調而成，自不在得聲請
    強制執行之列，則原裁定並無違誤。抗告人並未據舉出原裁定有何不當之處，其
    抗告自屬無理由，應予駁回。
四、依上論結，本件抗告為無理由，依非訟事件法第二十八條、第八條第二項，民事
    訴訟法第四百九十二條第一項、第七十八條裁定如主文。
中      華      民      國    九十二    年      三      月    二十一    日
                                      臺灣高等法院高雄分院民事第五庭
~B1審判長法官  蔡明宛
~B2      法官  黃科瑜
~B3      法官  林健彥
右為正本係照原本作成。
不得再抗告。
中      華      民      國    九十二    年      三      月     二十四   日
~B法院書記官  葉淑華


司法院資訊處製作；財團法人民間司法改革基金會備份。
